【裁判字號】    92,訴,1682
【裁判日期】    921106
【裁判案由】    毒品危害防制條例
【裁判全文】
臺灣高雄地方法院刑事判決                        九十二年度訴字第一六八二號
    公  訴  人  臺灣高雄地方法院檢察署檢察官
    被      告  乙○○
右被告因毒品危害防制條例案件，經檢察官提起公訴（九十二年度毒偵字第二四八三
號）及移
述，經本院告知簡式審判程序意旨並聽取當事人之意見後，合議庭裁定改依簡式審判
程序審理，本院判決如左：
    主  文
乙○○連續施用第一級毒品，累犯，處有期徒刑壹年。扣案之第一級毒品海洛因拾參
包（其中拾貳包合計淨重參點參肆公克，包裝重貳點伍參公克；另一包淨重零點壹玖
公克，包裝重零點貳肆公克）沒收銷燬之、注射針筒壹支沒收。又施用第二級毒品安
非他命，累犯，處有期徒刑捌月。應執行有期徒刑壹年陸月。扣案之第一級毒品海洛
因拾參包（其中拾貳包合計淨重參點參肆公克，包裝重貳點伍參公克；另一包淨重零
點壹玖公克，包裝重零點貳肆公克）沒收銷燬之、注射針筒壹支沒收。
    事  實
一、乙○○於民國八十九年間，因毒品危害防制條例案件，經臺灣高雄地方法院以八
    十九年度訴字第一一六０號判決分別判處有期徒刑十月、五月，應執行有期徒刑
    一年二月，於九十一年九月二日執行完畢。
二、乙○○前於八十七年間，因施用毒品案件，經裁定送觀察、勒戒後，有繼續施用
    毒品傾向，再經裁定送強制戒治，嗣經停止戒治，期滿後，經臺灣屏東地方法院
    檢察署檢察官於八十九年一月二十五日，以八十九年度戒毒偵字第四五號為不起
    訴處分確定。復於八十九年間，因施用毒品案件，經裁定送強制戒治，並經臺灣
    高雄地方法院檢察署檢察官提起公訴，由臺灣高雄地方法院以八十九年度訴字第
    一一六０號判決分別判處有期徒刑十月、五月，應執行有期徒刑一年二月確定。
    詎其仍不知悔改，復基於施用第一級毒品海洛因之概括犯意，自九十一年十月間
    某日起至九十二年八月十七日晚上六時許止（不含公權力拘束之時間），在高雄
    市○○○路福壽宮旁之公廁等地，連續以針筒注射方式，施用第一級毒品海洛因
    多次，嗣分別於九十二年四月二十日上午十一時五十分許，在高雄市○○區○○
    路輪渡站前為警查獲，並扣得第一級毒品海洛因十二包（合計淨重三點三四公克
    、包裝重二點五三公克）及注射針筒一支；又於九十二年八月十七日晚上十時三
    十分許，在高雄市前金區○○○路三七三號前為警查獲，並扣得第一級毒品海洛
    因一包（淨重零點一九公克、包裝重零點二四公克）。乙○○復另行起意，基於
    施用第二級毒品安非他命之犯意，於九十二年四月十九日下午四時許，在高雄高
    雄市某公廁內，以不詳方式施用第二級毒品安非他命一次，嗣於九十二年四月二
    十日上午十一時五十分許，在高雄市○○區○○路輪渡站前為警查獲。
三、案經高雄市政府警察局鼓山分局移送臺灣高雄地方法院檢察署檢察官偵查起訴及
    高雄市政府警察局移送臺灣高雄地方法院檢察署檢察官移送併辦。
    理  由
壹、程序方面：
    本件被告乙○○所犯係死刑、無期徒刑、最輕本刑為三年以上有期徒刑以外之罪
    ，其於準備程序就前揭被訴事實為有罪之陳述，經審判長告知簡式審判程序之旨
    ，並聽取其與公訴人之意見後，本院認無不得或不宜改依簡式審判程序進行之情
    事，爰依刑事訴訟法第二百七十三條之一第一項，裁定本件進行簡式審判程序，
    合先敘明。
貳、實體方面：
一、右揭事實，業據被告乙○○於本院審理時坦承明確，又被告於九十二年四月二十
    日上午十一時五十分許，為警查獲後，經警採集其尿液送驗結果，呈嗎啡及甲基
    安非他命陽性反應；於九十二年八月十七日晚上十時三十分許，為警查獲後，經
    警採集其尿液送驗結果，亦呈嗎啡陽性反應等情，有高雄市立凱旋醫院九十二年
    五月二日高市凱醫檢字第０一０三０煙毒尿液檢驗成績書、九十二年九月四日高
    市凱醫檢字第０一二九０號煙毒尿液檢驗成績書各一紙、姓名代碼對照表二紙在
    卷可稽。另扣案之白色粉末十三包（其中十二包合計淨重三點三四公克、包裝重
    二點五三公克；另一包淨重零點一九公克、包裝重零點二四公克）經送驗結果，
    係第一級毒品海洛因，有法務部調查局鑑定通知書二紙（調科壹字第二二００一
    五二二六號、調科壹字第二二００一五九三九號）附卷可佐。復有扣案之注注射
    針筒一支可稽憑，被告上開自白，核與事實相符。又被告前於八十七年間，因施
    用毒品案件，經裁定送觀察、勒戒後，有繼續施用毒品傾向，再經裁定送強制戒
    治，嗣經停止戒治，期滿後，經臺灣屏東地方法院檢察署檢察官於八十九年一月
    二十五日，以八十九年度戒毒偵字第四五號為不起訴處分確定，復於八十九年間
    ，因施用毒品案件，經裁定送強制戒治，並經臺灣高雄地方法院檢察署檢察官提
    起公訴，由本院以八十九年度訴字第一一六０號判決分別判處有期徒刑十月、五
    月，應執行有期徒刑一年二月確定等情，有臺灣高等法院被告全國前案紀錄表一
    份在卷可佐，其因施用毒品案件，經送觀察、勒戒及強制戒治，為不起訴處分後
    ，再經裁定送強制戒治，並經判決有期徒刑後，五年內又施用毒品，被告五年內
    三犯毒品危害防制條例第十條第一項、第二項之罪，事證明確，犯行應堪認定。
二、查海洛因、安非他命係毒品危害防制條例第二條第二項第一款、第二款所稱之第
    一級、第二級毒品，不得持有、施用。次按犯毒品危害防制條例第十條之罪者，
    檢察官應先將被告送勒戒處所觀察、勒戒，經觀察、勒戒後，認有繼續施用毒品
    傾向者，應送強制戒治，期滿後，應由檢察官為不起訴處分；依此為不起訴處分
    後，五年內再犯第十條之罪者，或三犯以上者，均不適用前開不起訴處分之規定
    ，而應依一般刑事訴訟程序予以起訴論罪科刑，此觀諸毒品危害防制條例第二十
    條第一項、第二項、第二十三條第一項第二項分別定有明文規定甚明。本件被告
    前因施用毒品案件，經送觀察、勒戒及強制戒治期滿後，經為不起訴處分確定。
    復因施用毒品案件，經送強制戒治，並經提起公訴，經判處有期徒刑十月、五月
    ，應執行有期徒刑一年二月確定。其於五年內三犯毒品危害防制條例第十條第一
    項、第二項之罪，依前揭規定，自應予以論罪科刑，核其所為，係犯毒品危害防
    制條例第十條第一項、第二項之施用第一級毒品海洛因、第二級毒品安非他命罪
    。其各該次施用毒品前之各該次持有第一級、第二級毒品之行為，均為其各該次
    施用第一級、第二級毒品之犯行所吸收，均不另論罪刑。又被告多次施用第一級
    毒品海洛因之行為，時間緊接，所犯構成要件相同，顯係基於概括犯意為之，為
    連續犯，應論以一罪，並加重其刑。被告所犯毒品危害防制條例第十條第一項之
    施用第一級毒品海洛因罪、第十條第二項之施用第二級毒品安非他命罪二罪間，
    犯意各別，行為互異，應分論併罰。被告自九十一年十月間某日起至九十二年四
    月十九日止，及自九十二年四月二十一日起至九十二年八月十七日晚上六時許止
    （均不含公權力拘束之時間），連續施用第一級毒品海洛因之行為，雖未據起訴
    ，然與前揭起訴判決有罪部分，有連續犯之裁判上一罪關係，依審判不可分原則
    ，本院自應一併加以審理。又被告前於八十九年間，因毒品危害防制條例案件，
    經本院以八十九年度訴字第一一六０號判決分別判處有期徒刑十月、五月，應執
    行有期徒刑一年二月，於九十一年九月二日執行完畢等情，有臺灣高等法院被告
    全國前案紀錄表一份在卷可稽，其受有期徒刑執行完畢後，五年以內再犯有期徒
    刑以上之本罪，為累犯，應依法加重其刑，並就施用第一級毒品海洛因部分，與
    前揭連續犯之加重事由遞加之。爰審酌被告前已因施用毒品而經送觀察、勒戒及
    強制戒治，仍不知痛改前非，猶重蹈覆轍，施用毒品自殘其身，惟念其犯後坦承
    犯行，態度尚佳，知所悔悟等一切情狀，量處如主文所示之刑，並定應執行之刑
    ，以為懲儆。扣案之毒品海洛因十三包（其中十二包合計淨重三點三四公克、包
    裝重二點五三公克；另一包淨重零點一九公克、包裝重零點二四公克）係屬毒品
    危害防制條例第二條第二項所規範之毒品，應依毒品危害防制條例第十八條第一
    項前段規定，沒收銷燬之。另扣案之注射針筒一支，係被告所有，預備供犯罪所
    用之物，應依刑法第三十八條第一項第二款規定，宣告沒收。
據上論斷，應依刑事訴訟法第二百九十九條第一項前段、第二百七十三條之一第一項
，毒品危害防制法第十條第一項、第二項、第十八條第一項前段，刑法第十一條前段
、第五十六條、第四十七條、第五十一條第五款、第三十八條第一項第二款，判決如
主文。
本案經檢察官甲○○到庭執行職務。
中      華      民      國        九十二      年    十一    月    六    日
                                  臺灣高雄地方法院刑事第六庭
                                      審判長法官    李政庭
                                            法官    何秀燕
                                            法官    蘇雅慧
右正本證明與原本無異。
如不服本判決，應於判決送達後十日內，向本院提出上訴狀。
                                          書記官    林誠桂
中      華      民      國        九十二      年    十一    月    六    日
附錄本案論罪科刑法條：
毒品危害防制條例第十條
施用第一級毒品者，處六月以上五年以下有期徒刑。
施用第二級毒品者，處三年以下有期徒刑。


司法院資訊處製作；財團法人民間司法改革基金會備份。
